臺灣澎湖地方法院刑事判決　　　　　　　　　　　　　　九十一年度訴字第五一號
　　公　訴　人　臺灣澎湖地方法院檢察署檢察官
　　被　　　告　乙○○
　　　　　　　　甲○○
右列被告因違反毒品危害防制條例案件，經檢察官提起公訴（九十一年度偵字第三九
八、四三一號），本院判決如左：
    主  文
乙○○、甲○○轉讓第一級毒品，乙○○累犯，處有期徒刑壹年貳月；甲○○處有期
徒刑壹年。
    事  實
一、乙○○曾於民國八十九年間，因施用毒品違反毒品危害防制條例案件，經臺灣桃
    園地方法院裁定令入戒治處所施以強制戒治，經停止強制戒治交付保護管束期滿
    ，施用毒品部分，經臺灣桃園地方法院判處有期徒刑八月確定，甫於民國九十一
    年一月二十二日執行完畢，詎仍不知悔改，除將向綽號「大頭」之男子購得之第
    一級毒品海洛因供己施用外（施用第一級毒品海洛因部分，目前強制戒治中，並
    經本院判處有期徒刑一年四月確定），並基於轉讓第一級毒品海洛因之犯意，於
    九十一年六月中旬某日，在澎湖縣馬公市東衛里十七之三號住處，轉讓第一級毒
    品海洛因少許予甲○○施用。甲○○亦除將向自稱「趙人宗」者購得之第一級毒
    品海洛因供己施用外（施用第一級毒品海洛因部分，經送觀察勒戒後，因無繼續
    施用之傾向，由檢察官以九十一年毒偵字第四號案件不起訴處分確定在案），另
    基於轉讓第一級毒品海洛因之犯意，於九十一年六月下旬某日，在乙○○上開住
    處，轉讓第一級毒品海洛因少許予乙○○施用。嗣於九十一年七月三十一日晚間
    八時四十分許，甲○○前往馬公市○○路七十號澎湖郵政總局具領郵寄信封袋一
    個（內有海洛因二小包，毛重０．九公克）時，當場為警查獲，再經警循線自甲
    ○○馬公市東衛里二十六之二號住處扣得施打海洛因已使用之注射針筒二支、盛
    裝海洛因用夾鍊袋二個、信封袋五個，另自乙○○上開處扣得施用海洛英使用之
    注射用橡膠管一條、盛裝海洛因用夾鍊袋一個、自製塑膠吸管分裝器一支及夾藏
    海洛因用書本一本等物，而得知上情。
二、案經澎湖縣警察局馬公分局報請臺灣澎湖地方法院檢察署檢察官偵查起訴。
    理  由
一、訊據被告乙○○、甲○○均矢口否認有轉讓第一級毒品海洛因之情事，被告乙○
    ○、甲○○均辯稱：伊等分別向他人購入之海洛因，數量不多，均僅足供己施用
    ，不可能有剩餘之海洛因相互轉讓或讓給他人，伊等只有施用海洛因，並無轉讓
    之情事云云。惟查，被告乙○○於警察局調查中供稱「（警察問）你分多少海洛
    因給甲○○？（答）一點點。」、「（警察問）你給甲○○注射的海洛因有無要
    求代價？（答）沒有。」，被告甲○○於警察局調查中供陳「（警察問）你向趙
    人宗每次購買之海洛因除供己施打外，有否另販售他人圖利及分給他人施打吸食
    ？（答）只有給乙○○而已，他給我一次，我也給他一次而已，乙○○是我堂弟
    。」、「（警察問）你是於何時、何地分食毒品給乙○○？數量為何？（答）第
    九十一年六月底拿去他家裡給他，數量一點點，大概打一至二次。」、「（警察
    問）乙○○是於何時、何地分食毒品海洛因予你施打？（答）六月中，在他家。
    」，此據本院勘驗被告乙○○、甲○○於警察局調查時所錄製之錄音帶四捲屬實
    ，有勘驗筆錄一紙附卷可稽。參以被告乙○○、甲○○係堂兄弟之親誼關係，且
    住居相鄰，有地緣之便，於檢察官偵查中復均供陳自九十一年六月初至六月下旬
    有施打第一級毒品海洛因之情事（被告乙○○施用第一級毒品海洛因部分，目前
    強制戒治中，並經本院判處有期徒刑一年四月確定；被告甲○○施用第一級毒品
    海洛因部分，經送觀察勒戒後，因無繼續施用之傾向，由檢察官以九十一年毒偵
    字第四號案件不起訴處分確定在案，均參見臺灣高等法院被告全國前案紀錄表）
    ，是被告乙○○、甲○○於上開警察局調查中關於彼此奧援相互轉讓海洛因一次
    之供述，即與常理無悖，足認係屬實在。被告甲○○雖另辯稱：伊被查獲前有服
    用安眠藥，於警方調查時神智不清，所為之供述非屬實在云云。惟查警方於九十
    一年七月三十一日晚間十時五十分許調查時，被告甲○○以其被查獲前曾服用安
    眠藥，精神狀況不佳為由，拒絕警方詢問，經一夜休息後，次日上午九時五分被
    告甲○○陳稱其精神狀況良好，始由警方繼續詢問等情，有警察局調查筆錄二份
    及錄音帶四捲在卷可稽，自難認被告甲○○有神智不清而接受詢問之情事。是互
    核被告乙○○、甲○○上開警察局調查中之供述，足認其分別於九十一年六月中
    旬某日、六月下旬某日，在被告乙○○住處，各有轉讓第一級毒品海洛因一次予
    對方之事實。被告乙○○、甲○○所辯均屬事後卸責之詞，不足採信。事證明確
    ，被告犯行均堪認定，應予依法論科。
二、核被告二人所為，均係犯毒品危害防制條例第八條第一項轉讓第一級毒品罪。被
    告二人均持有海洛因，進而轉讓，其等持有之低度行為為轉讓之高度行為所吸收
    ，不另論罪。被告乙○○曾因施用毒品違反毒品危害防制條例案件，經臺灣桃園
    地方法院判處有期徒刑八月確定，於九十一年一月二十二日執行完畢，此有台灣
    澎湖地方法院檢察署刑案資料查註紀錄表及臺灣高等法院被告全國前案紀錄表各
    一紙足憑，其於五年之內，再犯本案有期徒刑以上之罪，係屬累犯，應依刑法第
    四十七條之規定，加重其刑。爰審酌被告任意提供海洛因供他人吸食，造成毒品
    之擴散，危及社會秩序，殊非可取，惟其僅相互轉讓海洛因一次，且轉量之數量
    非多及被告甲○○未曾受有期徒刑以上刑之宣告，有台灣澎湖地方法院檢察署刑
    案資料查註紀錄表及台灣高等法院被告全國前案紀錄表各一紙在卷可憑，素行頗
    佳等一切情狀，量處如主文所示之刑。至於由被告甲○○處扣得之郵寄信封袋一
    個（內有海洛因二小包，毛重０．九公克）、已使用之注射針筒二支、夾鍊袋二
    個、信封袋五個及自乙○○處扣得之注射用橡膠管一條、夾鍊袋一個、自製塑膠
    吸管分裝器一支及書本一本等物，分別為被告甲○○、乙○○所有供自己施用海
    洛因所用之物，業據其供明在卷，與本案被告轉讓海洛因之犯行無關，爰均不併
    宣告沒收，附此敘明。
三、公訴意旨另以：被告甲○○基於轉讓第一級毒品海洛因之概括犯意，自九十一年
    六月下旬起，在乙○○上開住處及自己位於澎湖縣馬公市東衛里東衛十八號舊宅
    ，連續轉讓第一級毒品海洛因予乙○○施用，因認被告甲○○嫌毒品危害防制
    條例第八條第一項轉讓第一級毒品之連續犯罪。惟查，被告甲○○除於九十一年
    六月下旬某日，在乙○○上開住處，轉讓第一級毒品海洛因少許予乙○○一次，
    有如上述外，並未據公訴人提出其他積極證據足以證明被告甲○○另有連續轉讓
    海洛因予乙○○之行為，尚不能證明被告甲○○有此部分公訴人所指之犯行，惟
    公訴人認此部分與被告甲○○上開起訴論罪部分有連續犯關係，屬裁判上一罪，
    爰不另為無罪之諭知。
據上論斷，應依刑事訴訟法第二百九十九條第一項前段，毒品危害防制條例第八條第
一項，刑法第十一條前段、第四十七條，判決如主文。
本案經檢察官葉麗琦到庭執行職務。
中    華    民    國      九十一    年      十二       月      十       日
                                  臺 灣 澎 湖 地 方 法 院 刑 事 庭
                                        法      官  陳    順    輝
右正本證明與原本無異。
如不服本判決，應於判決送達後十日內，向本院提出上訴狀（須附繕本）。
中    華    民    國      九十一    年      十二       月      十一     日
                                        書  記  官  賴    淑    萍
附錄法條：
毒品危害防制條例第八條第一項：轉讓第一級毒品者，處一年以上七年以下有期徒刑
                              ，得併科新台幣一百萬元以下罰金。
